【裁判字號】    89,訴,2636
【裁判日期】    891106
【裁判案由】    清償借款
【裁判全文】
臺灣高雄地方法院民事判決  八十九年度訴字第二六三六號
    原      告  台灣銀行
    法定代理人  甲○○
    訴訟代理人  丁○○
    被      告  丙○○
    被      告  乙○○
    右 一   人  李阿秀
    訴訟代理人
右當事人間清償借款事件，本院判決如左：
    主    文
被告應連帶給付原告新台幣參佰肆拾萬陸仟玖佰參拾貳元，及自民國八十七年十二月
十六日起至清償日止，按年息百分之九點一計算之利息，並自民國八十八年一月十七
日起至清償日止，逾期在六個月以內者，按上開利息總額加計百分之十，逾期六個月
者，按上開利息總額加計百分之二十之違約金。
訴訟費用由被告連帶負擔。
    事    實
甲、原告方面：
一、聲明：求為判決，如主文所示。
二、陳述略稱：被告丙○○邀被告乙○○為連帶保證人，於民國八十六年十二月十六
    日向原告借用新台幣（下同）三百五十萬元，約定自八十六年十二月十六日起至
    一百零一年十二月十六日止，期限十五年，每期按月於十六日平均攤還本息，年
    息以百之九點一計。又另立授信約定書第九條第一項約定如未按期給付，即喪失
    期限利益，全部債務視為到期，如逾期清償，在六個月以內者，按上開利率百分
    之十，超過六個月以上者，按上開利率百分之二十計付違約金。詎被告八十七年
    十二月十六日起即未按期攤還本息，迄尚積欠如主文所示之本金、利息及違約金
    利未清償，屢向被告二人催討，均置之不理，為此提起本件訴訟。
三、證據：提出借據、信約定書及繳息明細各一份為證。
乙、被告方面：
    被告丙○○、乙○○均聲明：請求判決駁回原告之訴，訴訟費用由原告負擔。並
    均聲明異議狀中陳述略稱：原告請求之該筆借款之金額尚有糾葛等語。
    理   由
一、本件原告主張之事實，已據其提出台灣銀行放款借據及小額貸款全部查詢單、放
    款客戶資料全部查詢單各一紙為證。被告二人於本院核發之支付命令後，雖曾具
    狀聲明異議陳述略以：本件債務另有糾葛云云。惟查被告丙○○邀被告乙○○為
    連帶保證人，並於八十六年十二月十六日向原告借用三百五十萬元，惟自八十七
    年十二月十六日起即未按期繳納本息，迄今尚積欠原告共計三百四十萬六千九百
    三十二元等情，業據被告丙○○及被告乙○○之訴訟代理人李阿秀到庭所不爭執
    。足見原告主張被告丙○○為系爭該筆款項之借款人，另被告乙○○為借款之連
    帶保証部分並積欠原告三百四十萬六千九百三十二元未能清償，自堪信為真實。
二、又按稱消費借貸者，謂當事人約定，一方移轉金錢或其他代替物之所有權於他方
    ，而他方以種類品質、數量相同之物返還之契約。借用人應於約定期限內，返還
    與借用物種類、品質、數量相同之物。遲延之債務，以支付金錢為標的者，債權
    人得請求依法定利率計算之遲延利息。但約定利率較高者，仍從其約定利率。當
    事人得約定債務人不履行債務債務時，應支付違約金。民法第四百七十四條、第
    四百七十八條、第二百三十三條第一項、第二百五十條第一項分別定有明文。另
    數人負同一債務，明示對債權人各負全部給付之責任者，為連帶債務，民法第二
    百七十二條第一項定有明文。又按保証債務，除契約另有約定外，包含主債務利
    息及違約金，損害賠償及其他從屬主債務之負擔。民法第七百四十條亦有明文。
    本件被告丙○○與原告訂立消費借貸契約，並由被告乙○○擔任連帶保証人，迄
    今尚積欠原告共計三百四十萬六千九百三十二元未能清償之事實，已如前述。從
    而，原告依消費借貸及連帶保證契約請求被告二人連帶給付借款並自八十七年十
    二月十六日起至清償日止，按年息百分之九點一計算之利息，及自民國八十八年
    一月十七日起至清償日止，逾期在六個月以內者，按上開利率百分之十，逾期六
    個月以上者，按上開利率百分之二十計算違約金，即屬正當，應予准許。
三、據上結論，本件原告之訴為有理由，依民事訴訟法第八十五條第二項，判決如主
    文。
中      華      民      國    八十九    年      十一    月      六    日
                              臺灣高雄地方法院民事第六庭
~B法      官  李政庭
右為正本係照原本作成。
如對本判決上訴，須於判決送達後廿日內向本院提出上訴狀。
中      華      民      國    八十九    年      十一      月      六    日
~B法院書記官  唐美玲


司法院資訊處製作；財團法人民間司法改革基金會備份。
